【裁判字號】    92,易,539
【裁判日期】    920610
【裁判案由】    竊盜等
【裁判全文】
臺灣彰化地方法院刑事判決                          九十二年度易字第五三九號
    公  訴  人  臺灣彰化地方法院檢察署檢察官
    被      告  丁○○
右列被告因恐嚇取財等案件，經檢察官提起公訴（九十二年度偵字第二八二七、三二
五一號）及移
    主      文
丁○○共同連續意圖為自己不法之所有，以恐嚇使人將本人之物交付，處有期徒刑壹
年肆月。
    事      實
一、丁○○與綽號分別為「阿賢」、「阿輝」之紀志健（另案通緝中）、丙○○（併
    案由台灣高等法院台中分院審理中）三人，因無正當職業，缺錢花用，而於民國
    九十一年一月間，由丙○○提議以竊取他人自小貨車後向車主恐嚇取財之手法籌
    措錢財，經丁○○與紀志健二人同意後，先由丁○○及丙○○至台中市某處店家
    購入質地堅硬，客觀上可供為凶器使用之六角板手三支，紀志健另至台中市俗稱
    「賊仔市」之場所，買進行動電話三支，並由丙○○負責申辦00000000
    00號等之易付卡門號充為竊車勒贖之人頭電話，及以不詳方式取得如附表所示
    之賴冠竹、蘇祥發名義所申設之存摺及提款卡，用以作為竊車取贖之人頭帳戶，
    旋三人即共同基於意圖為自己不法所有，並基於概括之犯意，由丙○○駕駛自小
    客車搭載丁○○外出在彰化縣及台中縣市一帶搜尋目標，挑選留有車主聯絡電話
    之自小貨車後，由丙○○在旁把風，丁○○則持前揭預先購得之之六角板手（紀
    志健則未同行），於附表所示之時、地，開啟門鎖行竊如附表所示之自小貨車得
    手後，隨意停放於路邊，復委由紀志健以前開所購之易付卡門號行動電話，依據
    竊得車輛內所留之車主電話及資料，向附表所示之被害人壬○○等電告恐嚇，指
    示渠等須匯贖金至附表所示之指定人頭帳戶帳號，以贖回車輛，否則將予解體等
    語，致使被害人因而心生畏懼，憂慮失車無法尋回，各匯入如附表所示之款項，
    得款後，丁○○等三人即輪流以前揭人頭帳戶之提款卡至不特定金融機構自動提
    款機提領匯入之贓款朋分花用。嗣警方自失竊尋回之附表編號一車牌號碼Ｍ八－
    四八四七號自小貨車上採集遺留指紋送請內政部警政署刑事警察局鑑驗，經鑑驗
    出與該局檔存丁○○指紋卡之右中指指紋相符，並經台灣彰化地方法院檢察署檢
    察官於九十二年三月二十八日傳喚丁○○到案後，始循線查悉上情。惟前揭行竊
    工具六角板手及恐嚇取財所用之行動電話人頭帳戶存摺、金融卡等均已於附表編
    號九犯案後予以丟棄，未能扣案。
二、案經彰化縣警察局移送及彰化縣警察局田中分局報請臺灣彰化地方法院檢察署檢
    察官偵查起訴及移送併辦。
    理      由
一、右揭事實，迭據被告丁○○於警、偵訊中及本院調查、審理時坦承不諱，核與如
    附表所示之被害人壬○○、甲○、戊○○、己○○、乙○○、癸○○、庚○○、
    辛○○等於警訊中指訴之情節相符，而如附表編號一車牌號碼Ｍ八－四八四七號
    自小貨車匯入贖金尋回後，經警採集車上遺留指紋送請內政部警政署刑事警察局
    鑑驗，經鑑驗出與該局檔存之被告丁○○指紋卡之右中指指紋相符，有該局九十
    一年三月六日所出具之刑紋字第０九一００三五八四五號鑑驗書附卷可稽，復有
    被害人遭恐嚇取財之匯款單、如附表所示人頭帳戶開戶資料及往來明細、車輛竊
    盜車牌失竊資料個別查詢報表－查詢車輛認可資料、車籍作業系統－查詢認可資
    料及0000000000號行動電話門號通聯紀錄等在卷可憑，事證明確，被
    告犯行堪以認定。
二、核被告丁○○所為，係犯刑法第三百二十一條第一項第三款攜帶凶器竊盜罪及第
    第三百四十六條第一項之恐嚇取財罪。被告丁○○與紀志健、丙○○三人間，就
    所犯上開各罪，具犯意聯絡及行為分擔，為共同正犯。又被告先後多次竊盜、恐
    嚇取財犯行，時間緊接，所犯構成要件相同，顯係基於概括犯意反覆為之，為連
    續犯，應依刑法第五十六條之規定論以一罪，並依法加重其刑。被告所犯連續竊
    盜及連續恐嚇取財罪間，具有方法與結果之牽連關係，為牽連犯，應從一重之連
    續恐嚇取財罪處斷。爰審酌被告之素行、犯罪之動機、手段、所生之危害及其所
    為之連續竊盜、恐嚇取財行為，除侵害他人之財產法益外，亦危及社會秩序之維
    持，被害人除受有財產損失外，尚需忍受被告等之言詞恐嚇，精神及心理必處於
    極度不安、恐懼之狀態，受害後亦經久難以平復，行為之危害性至深且鉅，暨考
    量被告到案後坦承犯行，態度良好等一切情狀，量處如主文所示之刑，以示懲儆
    。至被告等犯案用之工具六角板手、行動電話及人頭帳戶存摺、提款卡等，並未
    扣案，且據被告供稱均已丟棄，無法證實現仍存在，自不併為沒收之宣告。
三、台灣彰化地方法院檢察署九十二年度偵字第三六五四號併案審理部分，與本件業
    經起訴部分為同一案件，本院自得一併審酌，附此敘明。
據上論斷，應依刑事訴訟法第二百九十九條第一項前段，刑法第二十八條、第五十六
條、第三百二十一條第一項第三款、第三百四十六條第一項、第五十五條，罰金罰鍰
提高標準條例第一條前段，判決如主文。
本案經檢察官江孟芝到庭執行職務。
中      華      民      國      九十二      年    六    月      十      日
                                臺灣彰化地方法院刑事第二庭
                                    法      官  王義閔
右正本證明與原本無異。
如不服本判決，應於判決送達後十日內，向本院提出上訴狀( 須附繕本 )。
告訴人或被害人對於判決如有不服具備理由請求檢察官上訴者，其上訴期間之計算係
以檢察官收受判決正本之日期為準。
                                      法院書記官  詹國立
中      華      民      國      九十二      年    六    月      十一    日
刑法第三百二十一條
犯竊盜罪而有左列情形之一者，處六月以上五年以下有期徒刑：
一、於夜間侵入住宅或有人居住之建築物、船艦或隱匿其內而犯之者。
二、毀越門扇、牆垣或其他安全設備而犯之者。
三、攜帶兇器而犯之者。
四、結夥三人以上而犯之者。
五、乘火災、水災或其他災害之際而犯之者。
六、在車站或埠頭而犯之者。
前項之未遂犯罰之。
刑法第三百四十六條
意圖為自己或第三人不法之所有，以恐嚇使人將本人或第三人之物交付者，處六月以
上五年以下有期徒刑，得併科一千元以下罰金。
以前項方法得財產上不法之利益或使第三人得之者，亦同
前二項之未遂犯，罰之。
附表
編號  失竊時間  失竊地點  失竊車輛  被害人  恐嚇取財金額  指定匯入帳戶
一、  91.02.08  彰化縣社  Ｍ八－四  壬○○  新台幣（下同  台中商業銀行崇德
      二時許    頭鄉山腳  八四七號          ）一萬五千元  分行  戶名賴冠竹
                路四段四  自小貨車                        帳號000000000000
                00號前                                  號
二、  91.02.18  台中縣烏  二Ｑ－七  甲○    一萬元        復華商業銀行北屯
      八時許    日鄉興祥  六四一號                        分行  戶名賴冠竹
                街九十巷  自小貨車                        帳號00000000000
         0十六號                                  40號
三、  91.02.27  台中縣大  ＯＸ－六  戊○○  一萬元        同右
      八時許    甲鎮信義  九七八號
                路二一八  自小貨車
                號前
四、  91.03.01  台中縣大  Ｗ八－三  己○○  二萬二千元    同右
      八時許    里市仁化  九四七號
                路五三五  自小貨車
                號前
五、  91.07.17  台中縣烏  二Ｑ－七  甲○    一萬元        華南商業銀行豐原
      七時許    日鄉興祥  六四一號                        分行  戶名蘇祥發
                街九十巷  自小貨車                        帳號000000000000
                0十六號                                  號
六、  91.07.17  台中市櫻  Ｈ九－三  乙○○  二萬元        同右
      七時許    花路一０  五四六號
                三號前    自小貨車
七、  91.07.23  台中市民  ＮＭ－六  癸○○  一萬元        同右
      九時許    意街十二  五八六號
                號前      自小貨車
八、  91.08.12  台中縣豐  ＯＶ－０  庚○○  一萬元        同右
      五時許    原鎮中興 八八一號
                路三０六  自小貨車
                號前
九、  91.08.20  台中縣烏  Ｖ七－五  辛○○  一萬五千元    同右
      八時許    日鄉中華  三九三號
                路二０三  自小貨車
                巷二號前


司法院資訊處製作；財團法人民間司法改革基金會備份。
